【裁判字號】    92,交易,357
【裁判日期】    920827
【裁判案由】    過失致死
【裁判全文】
臺灣桃園地方法院刑事判決                        九十二年度交易字第三五七號
    公  訴  人  臺灣桃園地方法院檢察署檢察官
    被      告  甲○○
右列被告因過失致死案件，經檢察官提起公訴（九十二年度偵字第一四四七號）本院
判決如左：
    主  文
甲○○因過失致人於死，處有期徒刑陸月，如易科罰金，以佰元折算壹日。緩刑
年。
    事  實
一、甲○○於民國九十一年七月三十日下午，駕駛車號七Ｇ─三０七０號自小客車，
    沿桃園縣大園鄉縣，由埔心村往林村方向行駛，同日十七時五十分許
    ，途經大園鄉三石村一鄰二號之一前行車速率限制為時速四十公里以下之路段時
    ，本應注意駕車應遵守規定之速率限制，及汽車超車時，應顯示左方向燈並於前
    車左側保持半公尺以上之間隔超過，行至安全距離後，再顯示右方向燈駛入原行
    路線，並應注意車前狀況，並隨時採取必要之安全措施，而依當時之天候晴、路
    面乾燥、無缺陷及障礙物，顯無不能注意之情形，詎疏未注意上開規定，貿然以
    時速約七十五公里之速度超速行駛，並於超越同車道前方由蘇傳合騎乘之車號Ｉ
    ＣＥ—六九三號輕型機車時，未保持安全間隔而逕行超車，致發覺蘇傳合騎乘之
    機車左轉時，閃避已然不及，其車頭直接撞擊該機車左側車身中段，使蘇傳合人
    車倒地，因而頭部外傷併顱內出血，經送醫急救，延至同日十九時二十分許不治
    死亡。甲○○於肇事後，於有偵查犯罪權限之機關未發覺犯罪前，向據報到場處
    理之警員乙○○坦承肇事自首，進而接受本件之裁判。
二、案經桃園縣警察局大園分局報請臺灣桃園地方法院檢察署檢察官相驗屍體後自動
    檢舉偵查起訴。
    理  由
一、訊據被告甲○○對於右揭時、地，駕駛上開自用小客車肇事，導致被害人蘇傳合
    死亡之事實直承不諱，核與被害人之兄丙○○指訴之情節相符，並有桃園縣警察
    局大園分局現場勘初步報告表一紙、警製道路交通事故調查報告表一紙、肇事後
    車輛及現場照片三十三張在卷可稽。又被害人蘇傳合確因本件車禍，致受有頭部
    外傷併顱內出血，經送醫急救後，仍於九十一年七月三十日十七時二十分許不治
    死亡，亦經檢察官督同檢驗員相驗屬實，製有勘驗筆錄、驗斷書、相驗屍體證明
    書各一份在卷可憑。
二、按行車速度，應依標誌或標線之規定；且駕駛人應注意車前狀況，並隨時採取必
    要之安全措施；又汽車駕駛人於超車時，應顯示左方向燈並於前車左側保持半公
    尺以上之間隔超過，行至安全距離後，再顯示右方向燈駛入原行路線，道路交通
    安全規則第九十三條第一項、第九十四條第三項、第一百零一條第五款分別定有
    明文。查被告為合法考領有駕駛執照之人，對前開規定自應知之甚稔，而肇事地
    為速限四十公里之縣道，且當時之天候晴、路面乾燥、無缺陷及障礙物等一切情
    形，有前開調查報告表及照片可稽，是依當時情形顯無不能注意之情事，詎被告
    竟疏未注意及此，貿然以時速約七十五公里之高速行駛，並於超越同向前方被害
    人蘇傳合所駕輕型機車時，未保持安全間隔而逕行超車，致車頭直接撞擊該機車
    左側車身中段，造成蘇傳合人車倒地，經送醫急救仍不治死亡，被告之行為自有
    過失，雖被告辯稱：被害人突然左轉亦有過失云云，然由道路交通事故調查報告
    表及現場照片所示：肇事後，被告自用小客車之車頭保險桿左側及中間有撞擊痕
    跡、左側擋風玻璃破裂，被害人機車則車身中段嚴重內凹等跡證以觀，顯然被害
    人之機車非撞擊前突然左轉，否則被害人本即行駛於被告右側，而被告又係自被
    害人機車左側超車，超車前自應靠右行駛，倘被害人係突然左轉，依雙方行車方
    向研判，該機車勢必為被告車輛之右前方所撞擊，果如此則被告車輛之右側又豈
    能無損，是依卷內事證實難認定被害人確有該項疏失，被告空言被害人亦有過失
    ，尚無可採，而本件經送臺灣省桃園縣區車輛行車事故鑑定委員會鑑定結果，亦
    持相同見解，有該委員會九十二年四月二十五日九十二府車鑑字第九二０一四０
    號函所附鑑定意見書一件在卷可稽，益證被告確有過失。被告之過失行為與被害
    人之死亡間復具有相當因果關係，本件事證明確，被告犯行堪以認定，應予依法
    論科。
三、核被告甲○○所為，係犯刑法第二百七十六條第一項過失致人於死罪。被告肇事
    後，於有權偵查犯罪之機關接獲民眾報警但未確定何人犯罪前，向警方自首，業
    據證人乙○○即承辦本案警員於本院審理時到庭結證屬實，為對於未發覺之罪自
    首而受裁判，應依刑法第六十二條前段之規定，減輕其刑。爰審酌被告之素行、
    就本件車禍發生之過失程度，及其犯罪後之態度等一切情狀，量處如主文所示之
    刑，並諭知被告所處有期徒刑易科罰金之折算標準，以資懲儆。末查，被告前未
    曾受有期徒刑以上刑之宣告，有本院被告全國前案紀錄表一紙在卷為憑，經此科
    刑教訓，當已知所警惕，且被告於事發後已與被害人家屬為民事和解，賠償新台
    幣二百七十萬元之情，有桃園縣大園鄉調解委員會調解筆錄一紙附卷足憑，足見
    其確有悔改之誠意，應無再犯之虞，本院認所科之刑以暫不執行為適當，併予宣
    告緩刑三年，以啟自新。
四、據上論斷，應依刑事訴訟法第二百九十九條第一項前段，刑法第二百七十六條第
    一項、第六十二條前段、第四十一條第一項前段、第七十四條第一款，罰金罰鍰
    提高標準條例第一條前段、第二條，判決如主文。
本案經檢察官張尹敏到庭執行職務。
中      華      民      國    九十二    年      八      月    二十七    日
                                臺灣桃園地方法院交通法庭
                                  法  官    丁  俊  成
右正本證明與原本無異。
如不服本判決，應於判決送達後十日內向本院提出上訴狀( 應附繕本 )，上訴於臺灣
高等法院。
                                  書記官    簡  慧  瑛
中      華      民      國    九十二    年      八      月    二十九    日
附錄本案論罪科刑依據之法條：
刑法第二百七十六條：
因過失致人於死者，處二年以下有期徒刑、拘役或二千元以下罰金。
從事業務之人，因業務上之過失犯前項之罪者，處五年以下有期徒刑或拘役，得併科
三千元以下罰金。


司法院資訊處製作；財團法人民間司法改革基金會備份。
